臺灣宜蘭地方法院刑事判決　　　　　　 100年度交易字第19號
公　訴　人　臺灣宜蘭地方法院檢察署檢察官
被　　　告　邱俊誠
上列被告因過失致死案件，經檢察官提起公訴（99年度偵字第50
89號），本院判決如下：
    主  文
邱俊誠犯過失致死罪，處有期徒刑參月，如易科罰金，以新台幣
壹仟元折算壹日。緩刑貳年。
    犯 罪 事 實
一、邱俊誠於民國99年10月16日上午11時許，駕駛車牌號碼0359
    －KN號自用小客車，沿宜蘭縣三星鄉宜49線由北往南方向行
    駛，嗣於同日上午11時17分許，行經前開宜49線與東西八路
    之無號誌交岔路口時，本應注意汽車行經無號誌之交岔路口
    應減速慢行，作隨時停車之準備，並應注意車前狀況，而依
    當時天候為雨、日間有自然光線、濕潤路面、無缺陷、無障
    礙物且視距良好等情形，並無不能注意之情事，竟疏未減速
    慢行及注意車前狀況。適有張騎乘車牌號碼REP－071號輕
    型機車，沿宜蘭縣三星鄉○○○路之支線道由東往西方向行
    經前開交岔路口時，亦疏未注意支線道車應暫停讓幹線道車
    先行，即貿然直行通過，致邱俊誠發現時已閃避不及，其所
    駕駛之自小客車與張之輕機車因而發生碰撞，造成張倒
    地受創，經送往宜蘭縣羅東博愛醫院急救，於同日上午11時
    50分因顱內出血、神經性休克不治死亡。邱俊誠於肇事後，
    於有偵查犯罪職權之機關或公務員尚未發覺其犯行前，即向
    接獲報案前來現場處理之員警承認肇事，而自首並接受裁判
    。
二、案經張之子羅錦雍訴由宜蘭縣政府警察局三星分局報請臺
    灣宜蘭地方法院檢察署檢察官相驗後偵查起訴。
    理  由
一、按被告以外之人於審判外之言詞或書面陳述，除法律有規定
    者外，不得作為證據。又被告以外之人於審判外之陳述，雖
    不符合同法第159條之1至第159條之4之規定，但經當事人於
    審判程序同意作為證據，法院審酌該言詞陳述或書面陳述作
    成之情況，認為適當者，亦得為證據，刑事訴訟法第159條
    第1項定有明文。本院以下所採用被告邱俊誠以外之人於審
    判外之言詞陳述，當事人於本院準備程序及審判期日中均表
    示同意做為審理資料，本院審酌上開證據資料製作時之情況
    ，尚無違法不當之瑕疵，亦認為以之作為證據應屬適當，依
    刑事訴訟法第159條之5規定，認前揭證據資料均有證據能力
    ，合先敘明。
二、被告對於其於上揭時地駕車肇事之事實，於警詢、偵查及本
    院審理時均坦承不諱，核與證人即被害人張之子羅錦雍於
    警詢及偵查中之證述相符，並有道路交通事故調查報告表（
    一）、（二）、道路交通事故現場圖各乙份及現場照片20幀
    在卷可參。又被害人確因顱內出血、神經性休克不治死亡，
    亦經臺灣宜蘭地方法院檢察署檢察官督同法醫相驗屬實，製
    有勘驗筆錄、相驗屍體證明書、檢驗報告書及相驗照片各1
    份存卷足憑。被告駕車肇事致被害人死亡之事實已堪認定。
二、按汽車行經無號誌之交岔路口，應減速慢行，作隨時停車之
    準備，道路交通安全規則第93條第1項第2款定有明文。又汽
    車行駛時，駕駛人應注意車前狀況及兩車併行之間隔，並隨
    時採取必要之安全措施，道路交通安全規則第94條第3項亦
    有明訂。被告駕駛汽車，對於上開道路交通安全規則有注意
    之義務。且衡諸本件事故發生時之情形，亦無不能注意之情
    事。竟疏未注意，違反上開規定，以致肇事，顯見被告確有
    過失。且本件臺灣宜蘭地方法院檢察署檢察官囑託臺灣省基
    宜區車輛行車事故鑑定委員會鑑定後，亦同此認定，有該會
    99年11月25日基宜鑑字第0995002569號函附之鑑定意見書可
    資參佐。雖被害人騎乘機車行經無號誌岔路口，屬支道車未
    停讓右側幹道車先行，為肇事主因，而對死亡之結果與有過
    失，有上開鑑定意見書可參，然此仍無解於被告肇事之過失
    責任。又被害人確因本件事故而死亡，被告之過失與被害人
    之死亡結果間，具有相當因果關係。事證明確，被告犯行應
    堪認定。
三、核被告所為，係犯刑法第276條第1項之過失致死罪。又被告
    於本件車禍事故發生後，在宜蘭縣政府警察局交通隊至現場
    尚不知何人肇事時，即當場主動向警承認為肇事人，自首並
    接受追訴、裁判，有警製道路交通事故肇事人自首情形紀錄
    表1份存卷可佐，合於自首之規定，依刑法第62條前段之規
    定予以減輕其刑。爰審酌本件事故對被害人家屬所生天人永
    隔無以彌補之傷痛，惟被告過失程度較輕，且事故後已與被
    害人家屬達成和解並給付賠償，及肇事後坦承犯行，態度良
    好等一切情狀，量處如主文所示之刑，並諭知易科罰金之折
    算標準。又被告前未曾受有期徒刑以上刑之宣告，有台灣高
    等法院被告前案紀錄表在卷可憑，素行尚稱良好，茲因一時
    失慮而罹刑典，經此偵審程序應已知警惕，而無再犯之虞，
    本院審酌上情，認對被告所宣告之刑以暫不執行為適當，爰
    併予宣告緩刑2年，以勵自新。
據上論斷，應依刑事訴訟法第284條之1、第299條第1項前段，刑
法第276條第1項、第62條前段、第41條第1項前段、第74條第1項
第1款，刑法施行法第1條之1第1項、第2項前段判決如主文。
本案經檢察官劉惟宗到庭執行職務
中    華    民    國   100    年    4     月    8     日
                  刑事第三庭  法  官  謝佩玲
以上正本證明與原本無異。
如不服本判決應於收受本判決後10日內向本院提出上訴書狀，並
應敘述具體理由。若未敘述理由者，應於上訴期間屆滿後20日內
向本院補提理由書狀（均須按他造當事人之人數附繕本）。
                              書記官  李玉雲
中    華    民    國   100    年    4     月    8     日
附錄本案論罪科刑法條全文：
中華民國刑法第276條第1項
因過失致人於死者，處2年以下有期徒刑、拘役或2千元以下罰金
。